臺灣高雄地方法院刑事判決　　　　　　　 94年度易字第476號
公　訴　人　臺灣高雄地方法院檢察署檢察官
被　　　告　甲○○　男　31歲.
上列被告違反毒品危害防制條例案件，經檢察官提起公訴（93年
度毒偵字第7251號），本院合議庭裁定由受命法官獨任進行簡式
審判程序，判決如下：
    主  文
甲○○施用第二級毒品，累犯，處有期徒刑陸月，如易科罰金，
以佰元折算壹日。
扣案之甲基安非他命壹小包（驗前毛重零點肆公克，驗後毛重零
點公克），沒收銷燬之。
    事  實
一、甲○○於民國91年間，曾因施用第一、二級毒品案件，經臺
    灣基隆地方法院以92年度毒聲字第10號裁定，令入戒治處所
    施以強制戒治1 年，並經臺灣基隆地方法院檢察署檢察官提
    起公訴，嗣經臺灣基隆地方法院於92年1 月29日以92年度訴
    字第15號判處有期徒刑10月。強制戒治先於93年1 月8日 因
    無繼續戒治之必要而執行完畢，嗣徒刑部分，則於93 年11
    月8 日縮刑期滿執行完畢出獄。詎仍不知悔改，竟於強制戒
    治執行完畢釋放後5 年內，基於施用第二級毒品甲基安非他
    命之犯意，於93年11月23日17時許，在高雄縣鳳山市○○○
    路100 巷4 號陳嘉賓住處房間內，施用第二級毒品甲基安非
    他命1 次。嗣於93年11月23日23時45分許，甲○○與陳嘉賓
    （另案偵辦）共同騎乘車牌號碼XQI-790 號機車行經高雄縣
    鳳山市○○○路136 巷巷口時，因交通違規為警攔下盤查，
    當場扣得陳嘉賓所有之第二級毒品甲基安非他命1 小包（驗
    前毛重0.4 公克，驗後毛重0.3 公克）及摻有第一級毒品海
    洛因之香煙1 支，經將甲○○排放尿液送驗後，始悉上情。
二、案經高雄縣政府警察局鳳山分局報告臺灣高雄地方法院檢察
    署檢察官偵查起訴。
    理由
壹、程序部分：
    本件被告甲○○所犯為死刑、無期徒刑或最輕本刑為3 年以
    上有期徒刑以外之罪，其於準備程序中就被訴事實為有罪之
    陳述，經法官告知簡式審判程序之旨，並聽取公訴人及被告
    之意見後，依刑事訴訟法第273 條之1 第1 項規定，裁定由
    受命法官獨任進行簡式審判程序，合先敘明。
貳、實體部分：
一、上揭事實，已據被告於本院審理中坦承不諱，且其於93年11
    月24日2 時45分許所採驗之尿液，經送往高雄縣衛生局以免
    疫學分析法、TOXI-LAB法初步檢驗，結果呈第二級毒品甲基
    安非他命之陽性反應，此有該局93年11月29日煙毒尿液檢驗
    成績書1 紙附卷可稽（參偵卷第25頁）；另扣案之不明晶體
    1 小包，經送請高雄醫學大學附設中和紀念醫院檢驗，結果
    確呈第二級毒品甲基安非他命之陽性反應，此有上開醫院00
    00-000號之檢驗報告存卷可參，此外，復有扣押筆錄、扣押
    物品目錄、照片1 張在卷可佐，足認被告上開自白確與事實
    相符，洵堪採為認定被告犯罪之依據。
二、又被告於91年間，曾因施用第一、二級毒品案件，經臺灣基
    隆地方法院以92年度毒聲字第10號裁定，令入戒治處所施以
    強制戒治1 年，而於93年1 月8 日因無繼續戒治之必要而執
    行完畢，詎被告竟於經強制戒治執行完畢釋放後5 年內，再
    施用第二級毒品等情，有臺灣高等法院被告全國前案紀錄表
    、被告刑案資料查註紀錄表各1 份在卷可稽，是以本件事證
    明確，被告犯行堪以認定，應予論罪科刑。
三、查甲基安非他命係毒品危害防制條例第2 條第2 項第2 款所
    稱之第二級毒品，核被告所為，係違反毒品危害防制條例第
    10條第2 項之施用第二級毒品罪。其持有第二級毒品後進而
    施用，持有之低度行為為施用毒品之高度行為所吸收，不另
    論罪。又被告前於91年間，曾因施用第一、二級毒品案件，
    經臺灣基隆地方法院以92年度毒聲字第10號裁定，令入戒治
    處所施以強制戒治1 年，並經臺灣基隆地方法院檢察署檢察
    官提起公訴，嗣經臺灣基隆地方法院於92年1 月29日以92年
    度訴字第15號判決判處有期徒刑10月，其並入監服刑，而於
    93年11月8 日縮刑期滿執行完畢而出獄等情，有刑案資料查
    註紀錄表及臺灣高等法院被告全國前案紀錄表各1 份附卷可
    稽，其於前開有期徒刑執行完畢後5 年內，復犯本件有期徒
    刑以上之罪，為累犯，應依刑法第47條之規定，加重其刑。
四、爰審酌被告前已因施用毒品案件經強制戒治，並因此經判處
    有期徒刑10月確定，本應徹底戒除毒癮，不料其竟仍繼續施
    用毒品，已如上述，顯見其並無戒除毒害之決心，本不宜寬
    貸，惟念其施用毒品乃自戕一己之身體健康，並具有病患性
    人格之特質，行為本身對社會所造成之危害並非直接、巨大
    ，且犯後終知能坦承犯行等一切情狀，量處如主文所示之刑
    ，並諭知易科罰金之折算標準，以資懲儆。
五、末按查獲之第一、二級毒品及專供製造或施用第一、二級毒
    品之器具，不問屬於犯人與否，均沒收銷燬之，毒品危害防
    制條例第18條第1 項前段定有明文。扣案之不明晶體經送高
    雄醫學大學附設中和醫院檢驗，結果呈第二級毒品甲基安非
    他命之陽性反應，已如上述，且該包裝袋因與其內之毒品業
    已無法析離，應將之同視為第二級毒品，從而不問屬於犯人
    與否，爰併依上開規定宣告沒收銷燬之。而鑑驗所耗損之毒
    品，既已費失，自無庸宣告沒收銷燬。另本件所扣得之摻有
    第一級毒品海洛因之香煙1 支，與被告經本院諭知有罪之施
    用第二級毒品犯行全然無關，依從刑與主刑不可分原則，爰
    不於本件為沒收之諭知（參92年台上字5391號、94年台上24
    0 號判決），附此敘明。
據上論斷，應依刑事訴訟法第273 條之1 第1 項、第284 條之1
、第299 條第1 項前段，毒品危害防制條例第10條第2 項、第18
條第1 項前段，刑法第11條、第47條、第41條第1 項前段，罰金
罰鍰提高標準條例第2 條，判決如主文。
本案經檢察官乙○○到庭執行職務
中　　華　　民　　國　　94　　年　　4 　　月　　29　　日
                  刑事第二庭    法　官  李育信
如不服本判決，應於送達後10日內，向本院提出上訴狀。
以上證明與原本無異。
中　　華　　民　　國　　94　　年　　4 　　月　　29　　日
                                書記官  洪生輝
附錄本案論罪科刑法條：
毒品危害防制條例第10條第2項：
施用第2 級毒品者，處3 年以下有期徒刑。
